【裁判字號】    99,聲再,93
【裁判日期】    990520
【裁判案由】    聲請再審
【裁判全文】
臺灣高等法院臺中分院刑事裁定          99年度聲再字第93號
再審聲請人
即受判決人  楊仕海
上列聲請人因違反組織犯罪條例案件，對於本院96年度上訴字第
3032號中華民國97年6月10日確定判決（原審案號：臺灣臺中地
方法院96年度訴字第3029號，起訴案號：臺灣臺中地方法院檢察
署96年度偵字第14332號），聲請再審，本院裁定如下：
    主  文
再審之聲請駁回。
    理  由
一、本件聲請意旨如附件刑事聲請再審狀所記載。
二、按刑事訴訟法第420條規定：有罪之判決確定後，有左列情
    形之一者，為受判決人之利益，得聲請再審：一原判決所憑
    之證物已證明其為偽造或變造者。二原判決所憑之證言、鑑
    定或通譯已證明其為虛偽者。三受有罪判決之人，已證明其
    係被誣告者。四原判決所憑之通常法院或特別法院之裁判已
    經確定裁判變更者。五參與原判決或前審判決或判決前所行
    調查之法官，或參與偵查或起訴之檢察官，因該案件犯職務
    上之罪已經證明者，或因該案件違法失職已受懲戒處分，足
    以影響原判決者。六因發現確實之新證據，足認受有罪判決
    之人應受無罪、免訴、免刑或輕於原判決所認罪名之判決者
    。前項第1款至第3款及第5款情形之證明，以經判決確定，
    或其刑事訴訟不能開始或續行非因證據不足者為限。亦即必
    須具備該條所規定之情形，方得聲請再審。
三、查本件聲請人即受判決人於刑事聲請再審狀中，僅表示警員
    及檢察官之偵查違反訴訟程序，並就原確定判決證據之取捨
    ，重覆為爭執，並未具體指出有何符合刑事訴訟法第420條
    所規定之情形，而與刑事訴訟法再審之規定不符。又經本院
    調取本院96年度上訴字第3032號案全卷核閱結果，聲請人於
    96年6月6日在檢察官偵訊中及96年10月11日在原審準備程序
    中，均已對全部犯罪事實表示認罪（參第14332號偵卷第172
    頁筆錄、原審卷第30頁筆錄），足徵聲請人自己業已坦認犯
    行，並非如本件聲請狀所記載僅單憑證人之筆錄為唯一證據
    。再該確定判決所憑之證物或證言有何不實之處，依前揭說
    明，亦應另經訴訟程序，判決確定，方足以作為本件聲請再
    審之根據。至於原確定判決所使用證據其證據能力之有無，
    僅關係到判決有無違背法令，尚非得據以聲請再審，而有無
    違背法令亦經最高法院97年度台上字第5096號判決闡述明確
    。綜上，本件聲請與刑事訴訟法第420條再審之規定不符，
    其程序於法顯有違背，應予駁回。
據上論斷，應依刑事訴訟法第433條，裁定如主文。
中    華    民    國    99    年    5     月    20    日
            刑事第七庭    審判長法  官  林  榮  龍
                                法  官  張  惠  立
                                法  官  李  秋  娟
以上正本證明與原本無異。
如不服本裁定，應於裁定送達後五日內向本院提出抗告書狀 (須
附繕本)。
                                書記官  詹  錫  朋
中    華    民    國    99    年    5     月    20    日

司法院資訊處製作；財團法人民間司法改革基金會備份。
